【裁判字號】    97,簡上,132
【裁判日期】    971222
【裁判案由】    公共危險
【裁判全文】
臺灣士林地方法院刑事判決             97年度簡上字第132號
上  訴  人  臺灣士林地方法院檢察署檢察官
被      告  甲○○
上列上訴人因被告公共危險案件，不服本院中華民國97年3 月31
日97年度簡字第64號第一審刑事簡易判決（起訴案號：95年度偵
字第13594 號、13849 號），提起上訴，本院管轄之第二審合議
庭判決如下：
    主  文
上訴駁回。
甲○○緩刑貳年。
    事實及理由
一、本案經本院審理結果，認第一審判決以被告甲○○，所為係
    犯刑法第173 條第2 項失火燒毀現供人使用之建築物罪，判
    處拘役50日，減為拘役25日，並諭知易科罰金之折算標準為
    新臺幣一千元元折算一日，認事用法及量刑均無不當，應予
    維持，並引用第一審刑事簡易判決書記載之事實、證據及理
    由（如附件）。
二、上訴意旨略以：被告為本件犯罪後，對被害人號合隆紙器有
    限公司造成損害，迄今仍未與之達成和解，賠償損害，原審
    未審酌於此，判決尚嫌過輕等語。惟刑之量定係實體上賦予
    法院自由裁量之事項，倘未逾越法律規定之範圍，且無濫用
    權限之情事，即不得任意指摘為違法或不當。經查被告所犯
    刑法第173 條第2 項之罪，法定刑為1 年以下有期徒刑、拘
    役或500 元以下罰金。原審就被告之犯行，量處上述之刑，
    未逾越法律規定之範圍，且與刑法總則所定量刑標準無違背
    ，無濫用權限之情事，是原審量處拘役50日，並依中華民國
    九十六年罪犯減刑條例第2 條第1 項第3 款、第7 條規定減
    為拘役25日，並無不當。依此，原審量刑應屬允洽，並無違
    法不當。又被告於原審固未與被害人和解，然於本院審理時
    已與被害人和解，則公訴人依被害人請求認本件尚未和解，
    原審量刑過輕，即無理由，自應將其上訴駁回。
    。
三、又查被告甲○○前未曾因故意犯罪受有期徒刑以上刑之宣告
    ，有臺灣高等法院被告前案紀錄表1 份在卷可參，本院斟酌
    其因一時失慮，致罹本罪，被告經此教訓，應知所警惕，而
    無再犯之虞，且被告於本院審理期間，並與被害人達成和解
    ，賠償被害人新台幣3 萬元，被害人並表示原諒之情，因認
    對其宣告之刑以暫不執行為適當，爰依刑法第74條第1 項第
    1 款之規定併予宣告緩刑2 年，以啟自新。
據上論斷，應依刑事訴訟法第455 條之1 第1 項、第3 項、第
368 條、第373 條，刑法第74條第1 項第1 款，判決如主文。
本案經檢察官翁偉倫到庭執行職務。
中    華    民    國    97    年    12    月    22    日
                  刑事第一庭審判長法  官  洪英花
                                  法  官  劉育琳
                                  法  官  賴邦元
以上正本證明與原本無異。
本件不得上訴。
                                  書記官  游育慈
中    華    民    國    97    年    12    月    22    日
附錄本案論罪科刑法條之依據：
中華民國刑法第173條
（放火或失火燒燬現住建築物及交通工具罪）
放火燒燬現供人使用之住宅或現有人所在之建築物、礦坑、火車
、電車或其他供水、陸、空公眾運輸之舟、車、航空機者，處無
期徒刑或7 年以上有期徒刑。
失火燒燬前項之物者，處 1 年以下有期徒刑、拘役或 5 百元以
下罰金。
第 1 項之未遂犯罰之。
預備犯第 1 項之罪者，處 1 年以下有期徒刑、拘役或 3 百元
以下罰金。


司法院資訊處製作；財團法人民間司法改革基金會備份。
